Minutes et répertoires du notaire René BARON, 2 avril 1740 - 25 octobre 1762 (étude XXXV)
Archives nationales
- Minutes de René BARON, 2 avril 1740 - 15 janvier 1765; MC/ET/XXXV/622 - MC/ET/XXXV/807/A
  - Minutes (constitutions de rentes publiques). 1761 - 1763, MC/ET/XXXV/731
    - Tontine, constitution, emission 1759., 15 janvier 1761; MC/ET/XXXV/731
      Nom, qualité: (Mme ou Mlle) Dubois, Jeanne.
      Nom, qualité: (M.) Ponsart, Jacques.
      Profession: limonadier
    - Tontine, constitution, emission 1759., 15 janvier 1761; MC/ET/XXXV/731
      Profession: curé, Saint-Germain-les-Arpajon (Essonne).
      Domicile: Saint-Germain-les-Arpajon (Essonne)
    - Tontine, constitution, emission 1759., 15 janvier 1761; MC/ET/XXXV/731
      Nom, qualité: (M.) Meunier, Pierre Eustache.
      Profession: substitut du procureur au Châtelet, Paris
    - Tontine, constitution, emission 1759., 15 janvier 1761; MC/ET/XXXV/731
    - Tontine, constitution, emission 1759., 15 janvier 1761; MC/ET/XXXV/731
    - Tontine, constitution, emission 1759., 15 janvier 1761; MC/ET/XXXV/731
    - Tontine, constitution, emission 1759., 15 janvier 1761; MC/ET/XXXV/731
      Nom, qualité: (M.) Dumesnil, Charles.
    - Tontine, constitution, emission 1759., 15 janvier 1761; MC/ET/XXXV/731
      Nom, qualité: (Mme ou Mlle) Dubignon, Catherine Therese.
    - Tontine, constitution, emission 1759., 15 janvier 1761; MC/ET/XXXV/731
      Nom, qualité: (M.) Doultremer, Jean Rene.
      Profession: employe à la tresorerie des etats de Bretagne, Rennes (Ille-et-Vilaine).
    - Tontine, constitution, emission 1759., 15 janvier 1761; MC/ET/XXXV/731
      Profession: huissier de cabinet.
      Nom, qualité: (M.) Orleans d'(duc)
    - Tontine, constitution, emission 1759., 15 janvier 1761; MC/ET/XXXV/731
      Nom, qualité: (M.) Gibert de Rosoy, Louis (bourgeois).
    - Tontine, constitution, emission 1759., 5 février 1761; MC/ET/XXXV/731
    - Tontine, constitution, emission 1759., 5 février 1761; MC/ET/XXXV/731
      Nom, qualité: (M.) Dupetit, Joseph (bourgeois).
    - Tontine, constitution, emission 1759., 5 février 1761; MC/ET/XXXV/731
      Nom, qualité: (M.) Roger, Jacques.
      Profession: inspecteur des manufactures
    - Tontine, constitution, emission 1759., 5 février 1761; MC/ET/XXXV/731
      Nom, qualité: (Mme ou Mlle) Quidor, Jeanne.
    - Tontine, constitution, emission 1759., 5 février 1761; MC/ET/XXXV/731
      Nom, qualité: (M.) Sicre de Cinqmarc, Marc Antoine.
      Profession: ingenieur en chef, Givet (Ardennes).
      Domicile: Givet (Ardennes)
    - Tontine, constitution, emission 1759., 5 février 1761; MC/ET/XXXV/731
      Nom, qualité: (M.) Legoux, Robert.
      Profession: prêtre, Paris, College Louis-le-Grand.
    - Tontine, constitution, emission 1759., 5 février 1761; MC/ET/XXXV/731
    - Tontine, constitution, emission 1759., 5 février 1761; MC/ET/XXXV/731
    - Tontine, constitution, emission 1759., 5 février 1761; MC/ET/XXXV/731
      Nom, qualité: (M.) Darboure, Joseph.
      Profession: négociant, Cadix (espagne).
      Domicile: Cadix (espagne)
    - Tontine, constitution, emission 1759., 5 février 1761; MC/ET/XXXV/731
      Nom, qualité: (M.) Geffroy de Villeblanche, Jean Rene.
      Profession: conseiller au Parlement de Bretagne.
      Domicile: Hennebont (Morbihan)
    - Tontine, constitution, emission 1759., 5 février 1761; MC/ET/XXXV/731
    - Tontine, constitution, emission 1759., 5 février 1761; MC/ET/XXXV/731
      Nom, qualité: (M.) Trapet, Jacqueline.
    - Tontine, constitution, emission 1759., 5 février 1761; MC/ET/XXXV/731
    - Tontine, constitution, emission 1759., 10 mars 1761; MC/ET/XXXV/731
      Nom, qualité: (M.) Montgolfier, Pierre.
      Profession: négociant, Annonay (Ardèche).
      Domicile: Annonay (Ardèche)
    - Tontine, constitution, emission 1759., 10 mars 1761; MC/ET/XXXV/731
    - Tontine, constitution, emission 1759., 10 mars 1761; MC/ET/XXXV/731
      Nom, qualité: (M.) Argenson d'(comte)
    - Tontine, constitution, emission 1759., 10 mars 1761; MC/ET/XXXV/731
      Nom, qualité: (M.) Caillou, Nicolas (bourgeois).
    - Tontine, constitution, emission 1759., 10 mars 1761; MC/ET/XXXV/731
    - Tontine, constitution, emission 1759., 10 mars 1761; MC/ET/XXXV/731
      Nom, qualité: (Mme ou Mlle) Marteau, Marie.
    - Tontine, constitution, emission 1759., 10 mars 1761; MC/ET/XXXV/731
    - Tontine, constitution, emission 1759., 10 mars 1761; MC/ET/XXXV/731
      Domicile: Carpiquet (Calvados)
    - Tontine, constitution, emission 1759., 10 mars 1761; MC/ET/XXXV/731
      Nom, qualité: (Mme ou Mlle) Camuzat, Marie Madeleine.
      Profession: intendant general des maisons et affaires.
    - Tontine, constitution, emission 1759., 10 mars 1761; MC/ET/XXXV/731
      Nom, qualité: (M.) Palatin de Dio, Denis Jean (comte, Montperoux), Montperoux
    - Tontine, constitution, emission 1759., 10 mars 1761; MC/ET/XXXV/731
      Nom, qualité: (M.) Grattepain, Jean.
      Profession: garde des archives.
    - Tontine, constitution, emission 1759., 10 mars 1761; MC/ET/XXXV/731
      Nom, qualité: (M.) Eynhouts, Theodore.
      Profession: marchand de toile, Paris.
    - Tontine, constitution, emission 1759., 2 avril 1761; MC/ET/XXXV/731
      Nom, qualité: (M.) Leclerc, Amand.
      Profession: commis du tresor royal (premier), Paris.
    - Tontine, constitution, emission 1759., 2 avril 1761; MC/ET/XXXV/731
      Nom, qualité: (M.) Kamer, Jean.
    - Tontine, constitution, emission 1759., 2 avril 1761; MC/ET/XXXV/731
      Nom, qualité: (M.) Sales, Alexandre.
    - Tontine, constitution, emission 1759., 2 avril 1761; MC/ET/XXXV/731
      Nom, qualité: (M.) Rilliet, Theodore.
    - Tontine, constitution, emission 1759., 2 avril 1761; MC/ET/XXXV/731
      Nom, qualité: (M.) Grenus, Theodore (citoyen, Geneve), Geneve (suisse)
    - Tontine, constitution, emission 1759., 2 avril 1761; MC/ET/XXXV/731
      Nom, qualité: (Mme ou Mlle) Favre, Isabelle.
      Nom, qualité: (M.) Gampert, Jean.
    - Tontine, constitution, emission 1759., 2 avril 1761; MC/ET/XXXV/731
      Nom, qualité: (M.) Alleon, Jean Daniel.
    - Tontine, constitution, emission 1759., 3 avril 1761; MC/ET/XXXV/731
      Nom, qualité: (Mme ou Mlle) Louvigne, Marie.
      Nom, qualité: (M.) Bouteville, Francois.
      Profession: cocher, Paris.
    - Tontine, constitution, emission 1759., 3 avril 1761; MC/ET/XXXV/731
      Nom, qualité: (M.) Le Dain de Toufreville, Pierre Barthelemy Henri.
      Profession: major de la citadelle (ancien), Cambrai (Nord).
    - Tontine, constitution, emission 1759., 3 avril 1761; MC/ET/XXXV/731
      Nom, qualité: (Mme ou Mlle) Staumont, Marie Agnes.
      Nom, qualité: (M.) Staumont, Ambroise.
    - Tontine, constitution, emission 1759., 3 avril 1761; MC/ET/XXXV/731
      Nom, qualité: (M.) Staumont, Pierre Joseph (bourgeois, Paris), Paris.
      Nom, qualité: (M.) Staumont, Sebastien.
      Profession: marchand, Mons (belgique).
    - Tontine, constitution, emission 1759., 3 avril 1761; MC/ET/XXXV/731
      Profession: palefrenier
    - Tontine, constitution, emission 1759., 3 avril 1761; MC/ET/XXXV/731
      Nom, qualité: (Mme ou Mlle) Staumont, Anne Marie Josephe.
      Domicile: Namur (belgique)
    - Tontine, constitution, emission 1759., 3 avril 1761; MC/ET/XXXV/731
      Nom, qualité: (Mme ou Mlle) Texier, Jeanne Francoise.
      Nom, qualité: (M.) George, Jean.
      Profession: orfevre (marchand), Paris.
    - Tontine, constitution, emission 1759., 3 avril 1761; MC/ET/XXXV/731
    - Tontine, constitution, emission 1759., 3 avril 1761; MC/ET/XXXV/731
      Nom, qualité: (M.) Maillard, Jean.
      Domicile: Saint-Michel (Aisne) Saint-Martin
    - Tontine, constitution, emission 1759., 3 avril 1761; MC/ET/XXXV/731
      Nom, qualité: (Mme ou Mlle) Tapy, Marie Francoise.
    - Tontine, constitution, emission 1759., 3 avril 1761; MC/ET/XXXV/731
    - Tontine, constitution, emission 1759., 3 avril 1761; MC/ET/XXXV/731
      Nom, qualité: (Mme ou Mlle) Sapheux, Marie Charlotte
    - Tontine, constitution, emission 1759., 3 avril 1761; MC/ET/XXXV/731
      Nom, qualité: (Mme ou Mlle) Lambert, Marie.
      Nom, qualité: (M.) Chappaz, Andre (bourgeois).
    - Tontine, constitution, emission 1759., 3 avril 1761; MC/ET/XXXV/731
      Nom, qualité: (M.) Petibon, Nicolas (bourgeois).
    - Tontine, constitution, emission 1759., 3 avril 1761; MC/ET/XXXV/731
      Nom, qualité: (Mme ou Mlle) Petibon, Madeleine Genevieve.
    - Tontine, constitution, emission 1759., 3 avril 1761; MC/ET/XXXV/731
      Nom, qualité: (Mme ou Mlle) Degisor, Marie Angelique.
    - Tontine, constitution, emission 1759., 3 avril 1761; MC/ET/XXXV/731
      Nom, qualité: (M.) Guidi, Andre (bourgeois).
    - Tontine, constitution, emission 1759., 3 avril 1761; MC/ET/XXXV/731
      Nom, qualité: (Mme ou Mlle) Gourdin, Catherine Marguerite.
    - Tontine, constitution, emission 1759., 3 avril 1761; MC/ET/XXXV/731
      Nom, qualité: (M.) Adam, Joseph (bourgeois, Paris), Paris
    - Tontine, constitution, emission 1759., 3 avril 1761; MC/ET/XXXV/731
      Nom, qualité: (Mme ou Mlle) Cuny, Barbe Francoise.
      Nom, qualité: (M.) Cuny, Claude.
      Domicile: Clermont-en-Argonne (Meuse)
    - Tontine, constitution, emission 1759., 3 avril 1761; MC/ET/XXXV/731
      Nom, qualité: (Mme ou Mlle) Reverdun, Marie Anne Francoise Louise.
      Nom, qualité: (M.) Desportes, Pierre Francois.
    - Tontine, constitution, emission 1759., 3 avril 1761; MC/ET/XXXV/731
      Nom, qualité: (M.) Du Frenelle, Simon (bourgeois).
    - Tontine, constitution, emission 1759., 3 avril 1761; MC/ET/XXXV/731
      Nom, qualité: (Mme ou Mlle) Meaux de Montigny de, Anne Catherine.
      Nom, qualité: (M.) Lefevre, Jean (bourgeois, Paris), Paris.
    - Tontine, constitution, emission 1759., 3 avril 1761; MC/ET/XXXV/731
    - Tontine, constitution, emission 1759., 3 avril 1761; MC/ET/XXXV/731
      Nom, qualité: (M.) Dumuis, Michel.
      Domicile: Saint-Denis-en-Val (Loiret)
    - Tontine, constitution, emission 1759., 14 juillet 1761; MC/ET/XXXV/731
      Nom, qualité: (Mme ou Mlle) Freville, Madeleine.
      Nom, qualité: (M.) Rateau, Pierre.
      Profession: porteur d'eau, Versailles (Yvelines).
    - Tontine, constitution, emission 1759., 14 juillet 1761; MC/ET/XXXV/731
    - Tontine, constitution, emission 1759., 20 août 1761; MC/ET/XXXV/731
      Nom, qualité: (Mme ou Mlle) Laurin, Lucie Jeanne.
    - Tontine, constitution, emission 1759., 20 août 1761; MC/ET/XXXV/731
    - Tontine, constitution, emission 1759., 20 août 1761; MC/ET/XXXV/731
      Nom, qualité: (Mme ou Mlle) Melun, Marie Anne.
    - Tontine, constitution, emission 1759., 20 août 1761; MC/ET/XXXV/731
      Nom, qualité: (Mme ou Mlle) Legouverneur, Elisabeth.
      Nom, qualité: (M.) Tilloy, Louis (bourgeois).
    - Tontine, constitution, emission 1759., 24 septembre 1761; MC/ET/XXXV/731
      Nom, qualité: (M.) Rey, Jean Pierre.
    - Tontine, constitution, emission 1759., 24 novembre 1761; MC/ET/XXXV/731
      Nom, qualité: (M.) Caupenne de, Jean Joseph (marquis, Amont), Amont.
      Profession: aide-major aux gardes francaises (ancien).
  - Minutes (constitutions de rentes publiques). 1755 - 1762, MC/ET/XXXV/802
    1755: édit de novembre 1754, rentes viagères sur 1 tête à 10 %.
    1762: édit de novembre 1761.
    Actes reçus par René Baron puis par Jean Fourcault de Pavant.
  - Minutes (constitutions de rentes publiques). 1755 - 1762, MC/ET/XXXV/803
  - Minutes (constitutions de rentes publiques). 1759 - 1763, MC/ET/XXXV/804
    Emprunts des Etats de Bretagne.
  - Minutes (constitutions de rentes publiques). 1759 - 1763, MC/ET/XXXV/805
  - Minutes (constitutions de rentes publiques). 1761, octobre - 1765, 15 janvier, octobre 1761 - 15 janvier 1765; MC/ET/XXXV/806
    Rentes à 3% créées par édit de mai 1760 sur les deniers provenant du droit sur cuirs établi par édit d'août 1759.
  - Minutes (constitutions de rentes publiques). 1762, 10 mai - 1764, 30 octobre, 10 mai 1762 - 30 octobre 1764; MC/ET/XXXV/807/A
    Édit de juillet 1761.
    Ancienne(s) cote(s):
    ET/XXXV/807
- Répertoire(s) de René BARON, 5 janvier 1740 - 1766; MC/RE/XXXV/12
  - Répertoire. 1740, 5 janvier - 1766, 5 janvier 1740 - 1766; MC/RE/XXXV/12
    Répertoire des notaires François Rahault ( 5 janvier - 28 mars 1740), René Baron (2 avril 1740 - 24 octobre 1762), Jean Fourcault de Pavant (30 octobre 1762 - 31 décembre 1766).
    Informations concernant le classement et la cotation:
    Le niveau inférieur de description, quand il existe, correspond aux mentions d'actes contenues dans le répertoire. Parmi celles-ci, certaines peuvent y être décrites, de manière plus ou moins détaillée. Pour consulter l'acte proprement dit, il convient de rechercher la cote au niveau des articles (registre ou liasse) des minutes du notaire (cote de type 'MC/ET').
    - Procuration, depot., 12 août 1751
      Nom, qualité: (M.) Pietro de, Henri.
      Nom, qualité: (M.) Chino
      MC/RE/XXXV/12
      Attention: la cote du répertoire (de type ' MC/RE ') ne permet pas de consulter la minute de l'acte. Il convient de rechercher la cote de la minute (de type ' MC/ET ') au niveau des articles (registre ou liasse) de minutes du notaire.
      L'accès aux images numérisées des pages du répertoire se fait au niveau de description supérieur (' Répertoire du notaire '), rubrique ' Consulter les archives numérisées associées '.
    - Mariage., 3 octobre 1751
      Nom, qualité: (M.) Bourcier de Montureux, Alexis Augustin (comte).
      Nom, qualité: (Mme ou Mlle) Durfort de, Marie Marguerite
    - Rente sur les états de Bretagne, constitution., 17 août 1761
    - Inventaire après décès de Claude François PETIT,, {acte imparfait}, 16 février 1762
      Attention: la cote de répertoire (de type 'MC/RE') ne permet pas de consulter la minute de l'acte. ll convient de rechercher la cote de la minute (de type 'MC/ET') au niveau des articles (registre ou liasse) de minutes du notaire.
      L'accès aux images numérisées des pages du répertoire se fait au niveau de description supérieur (' Répertoire du notaire '), rubrique ' Consulter les archives numérisées associées'.
      Inventaires après décès de 1762 (2536 actes), par Thierry Boudignon, v. 1990 (base de données migrée: voir contexte dans le Plan d'orientation général - Notaires de Paris, guides thématiques du Minutier).
      inventaire après décès; Petit, Claude-François
    - Inventaire après décès de Nicolas Antoine ANGRAVE, 24 février 1762
      inventaire après décès; Angrave, Nicolas-Antoine
    - Inventaire après décès de Henriette BULKELEY, 3 mars 1762
      inventaire après décès; Bulkeley, Henriette
    - Inventaire après décès de (SEGENT) Guillaume Louis de SEGUN, 29 mars 1762
      inventaire après décès; Segun, Guillaume-Louis de
    - Inventaire après décès de Marie Claude LARUE, épouse Antoine SELLIER, 24 avril 1762
      inventaire après décès; Larue, Marie-Claude; Sellier Antoine
    - Inventaire après décès de Marie Madeleine ALAIN, 26 avril 1762
      inventaire après décès; Alain, Marie-Madeleine
    - Inventaire après décès de Jean Maximilien VULLIEMIN, 25 mai 1762
      inventaire après décès; Vulliemin, Jean-Maximilien
    - Inventaire après décès de (BALETTI) Antoine Joseph Jean Gaëtan BALLETTI, {act.imp.}, 21 juillet 1762
      inventaire après décès; Balletti, Antoine-Joseph-Jean-Gaëtan
    - Inventaire après décès de Pierre Jean CARLIER, 31 juillet 1762
      inventaire après décès; Carlier, Pierre-Jean
    - Inventaire après décès de Jean Charles CORDIER, 21 août 1762
      inventaire après décès; Cordier, Jean-Charles
    - Inventaire après décès de Jean TAMPONET, 26 août 1762
      inventaire après décès; Tamponet, Jean
    - Inventaire après décès de Nicolas HUSSON,, {acte imparfait}, 30 août 1762
      inventaire après décès; Husson, Nicolas
    - Inventaire après décès de Nicolas MAUPIN, 7 septembre 1762
      inventaire après décès; Maupin, Nicolas
    - Société pour les Salines de Moyenvic., 14 septembre 1762
      Actes signalés par Thierry Boudignon, 2003-2012 (base de données migrée: voir contexte dans le Plan d'orientation général - Notaires de Paris, guides thématiques du Minutier).
      acte de société; Moyenvic (Moselle)
    - Inventaire après décès de Jean LEGROS, 25 septembre 1762
      inventaire après décès; Legros, Jean
    - Inventaire après décès de François de POLIGNAC, marquis de Polignac, 30 septembre 1762
      inventaire après décès; Polignac, François de (marquis de Polignac)